---
title: "Número de Reproducción Efectivo dependiente del tiempo (Rt)"
output: 
  html_document: 
    css: style.css
lang: es-CO
---

```{r setup, include=FALSE}
knitr::opts_chunk$set(echo = TRUE)
library(gt)
library(reactable)
library(repmis)
library(dplyr)
library(knitr)

source("code/graficos_latam.R")

Sys.setlocale(locale = "es_ES.UTF-8")
```

<center><h2>Número de reproducción dependiente del tiempo (Rt) en la última semana en base a **casos confirmados**</h2></center>
<center><h4>Gráfico interactivo: Pase el mouse sobre el gráfico para mayor información.</h4></center>
<br>
```{r, include = T, echo = F}
rt_confirmados
```

<br>
<br>
<br>
<center><h2>Número de reproducción dependiente del tiempo (Rt) en la última semana en base a  **fallecidos**</h2></center>
<center><h4>Gráfico interactivo: Pase el mouse sobre el gráfico para mayor información.</h4></center>
<br>
```{r, include = T, echo = F}
rt_fallecidos
```
<br>
<br>
<br>
<center><h2>Serie de tiempo del número de reproducción dependiente del tiempo (Rt) por semana y por país desde el primer confirmado y fallecido  </h2></center>
<center><h4>Gráfico interactivo: Pase el mouse sobre el gráfico para mayor información.Puede desactivar las categoría de confirmados o fallecidos</h4></center>
<br>
```{r, include = T, echo = F}
graficos[[1]]
graficos[[2]]
graficos[[3]]
graficos[[4]]
graficos[[5]]
graficos[[6]]
graficos[[7]]
graficos[[8]]
graficos[[9]]
graficos[[10]]
graficos[[11]]
graficos[[12]]
graficos[[13]]
graficos[[14]]
graficos[[15]]
graficos[[16]]
graficos[[17]]
graficos[[19]]
graficos[[19]]
graficos[[20]]
```
